# 股权转让

提问人：1251240093 时间：2021-12-15 19:48:45
A股份公司设立了一个员工持股平台—-B合伙企业，A公司在职员工通过B合伙企业间接持有A公司18.00%的股份，如果员工C离职时，直接将持有的B合伙企业1%的股份平价转让给了大股东D（自然人），通过核查大股东D的个人流水，发现大股东D额外给了员工C补偿，请教陈老师，此种情况，大股东D额外给员工C的补偿，在财务上如何处理？

回答人：chenyiwei
此种情况，大股东D额外给员工C的补偿，对A公司而言应作为辞退福利处理。即账务处理为：
借：管理费用，贷：应付职工薪酬——辞退福利
借：应付职工薪酬——辞退福利，贷：资本公积——股本溢价
同时，如果大股东受让激励股份的价格（即使考虑额外补偿之后）仍低于受让时点的公允价值，且无近期进一步授出的计划，则对大股东低价受让股权也需要进行股份支付的会计处理。